【裁判字號】    95,上訴,1462
【裁判日期】    950831
【裁判案由】    違反毒品危害防制條例
【裁判全文】
臺灣高等法院高雄分院刑事判決        95年度上訴字第1462號
上  訴  人
即  被  告  甲○○
上列上訴人因違反毒品危害防制條例案件，不服臺灣高雄地方法
院95年度訴字第691 號中華民國95年6 月16日第一審判決（起訴
案號：臺灣高雄地方法院檢察署95年度毒偵字第962 號），提起
上訴，本院依簡式審判程序判決如下：
     主  文
上訴駁回。
     事  實
一、甲○○於民國94年間因施用毒品案件，經臺灣高雄地方法院
    以94年度毒聲字第273 號裁定送觀察、勒戒後，認無繼續施
    用毒品之傾向，於94年8 月2 日執行完畢而釋放，由台灣高
    雄地方法院檢察署檢察官於94年8 月2 日以94年度毒偵緝字
    第428 號不起訴處分確定。詎甲○○明知海洛因為毒品危害
    防制條例第2 條第2 項第1 款所列之第一級毒品，不得非法
    持有、施用，竟猶不知戒絕悔改，仍基於施用第一級毒品海
    洛因之犯意，於94年11月6 日某時，在高雄市楠梓區健仁醫
    院內，以將海洛因摻入香菸點火吸食之方式，施用第一級毒
    品海洛因1 次。嗣於94年11月月6 日20時45分許，甲○○在
    高雄縣橋頭鄉○○路52號前，因行跡可疑為警盤檢時查獲後
    ，採尿送驗查悉上情。
二、案經高雄縣政府警察局岡山分局報請臺灣高雄地方法院檢察
    署檢察官偵查起訴。
    理  由
一、上揭犯罪事實，業據上訴人即被告甲○○於原審及本院審理
    中坦承不諱，而其為警查獲後所採尿液經送驗結果，確呈嗎
    啡陽性反應，此有台灣檢驗科技股份有限公司94年11月25日
    編號KH2005B0000000號濫用藥物尿液檢驗報告可參，被告上
    開自白與事實相符，堪信為真實。又被告於94年間因施用毒
    品案件，經臺灣高雄地方法院以94年度毒聲字第273 號裁定
    送觀察、勒戒後，認無繼續施用毒品之傾向，於94年8 月2
    日執行完畢而釋放，由台灣高雄地方法院檢察署檢察官於94
    年8 月2 日以94年度毒偵緝字第428 號不起訴處分確定之事
    實，有臺灣高等法院被告全國前案紀錄表各1 份在卷可稽，
    被告於觀察勒戒執行完畢釋放後5 年內，再犯施用第一級毒
    品犯行，依毒品危害防制條例第23條第2 項規定，應予以論
    罪科刑。
二、核被告所為，係犯毒品危害防制條例第10條第1 項施用第一
    級毒品罪。被告為施用而持有第一級毒品犯行，其持有之低
    度行為應被施用之高度行為所吸收，故不另論其持有毒品罪
    。被告曾於87年間因施打毒品案件，經法院判處有期徒刑3
    年4 月確定，於94年3 月4 日執行完畢，有臺灣高等法院被
    告全國前案紀錄表及臺灣高雄地方法院檢察署刑案資料查註
    紀錄表各1 份在卷可稽，其於刑之執行完畢，5 年以內再犯
    本件有期徒刑以上之罪，為累犯，應依刑法第47條規定加重
    其刑。
三、原審因而適用毒品危害防制條例第10條第1 項，刑法第11條
    前段、第47條規定，並審酌被告前因施用毒品案件，經觀察
    勒戒後，竟再繼續施用毒品，顯見意志不堅，惟其犯罪係戕
    害自身及犯後態度、智識程度等一切情狀，量處有期徒刑8
    月，以資懲儆。及敘明扣案之注射針筒2 支，被告否認為其
    所有，且經原審依職權送驗結果，亦無毒品反應，非屬違禁
    物，依法自不得宣告沒收。其認事用法，核無不合，量刑則
    屬低度之刑。被告上訴意旨仍認量刑過重，指摘原判決不當
    ，為無理由，應予駁回。
據上論斷，應依刑事訴訟法第368條，判決如主文。
本案經檢察官陳建年到庭執行職務。
中    華    民    國    95    年    8     月    31    日
                  刑事第三庭    審判長法  官  周賢銳
                                      法  官  謝宏宗
                                      法  官  黃仁松
以上正本證明與原本無異。
如不服本判決應於收受本判決後10日內向本院提出上訴書狀，其
未敘述上訴理由者，並得於提起上訴後10日內向本院補提理由書
狀（均須按他造當事人之人數附繕本）「切勿逕送上級法院」。
中    華    民    國    95    年    8     月    31    日
                                      書記官  馬蕙梅
附錄本判決論罪科刑法條：
毒品危害防制條例第10條第1 項：
施用第一級毒品者，處 6 月以上 5 年以下有期徒刑。


司法院資訊處製作；財團法人民間司法改革基金會備份。
